臺灣高雄地方法院刑事判決　　　　　　　93年度訴字第3405號
公　訴　人　臺灣高雄地方法院檢察署檢察官
被　　　告　甲○○　男　30歲.
上列被告因違反毒品危害防制條例案件，茲經檢察官提起公訴（
93年度毒偵字第6427號、第7349號），並經本院合議庭裁定由受
命法官獨任進行簡式審判程序，本院判決如下：
   主  文
甲○○連續施用第一級毒品，累犯，處有期徒刑壹年，扣案之第
一級毒品海洛因壹包（淨重零點零陸公克）、第一級毒品海洛因
拾包（合計淨重零點伍捌公克），均沒收銷燬之；扣案之注射針
筒貳支，均沒收。
    事  實
一、甲○○前於民國85年間，因違反肅清煙毒條例案件，經本院
    以86年度訴字第253 號，判處有期徒刑3 年1 月確定，於86
    年6 月16日入監執行，而於87年10月28日縮短刑期假釋出獄
    付保護管束，嗣因撤銷假釋，於89年1 月27日入監執行殘刑
    ，並於91年4 月1 日縮短刑期執行完畢。又曾於88年間，因
    施用毒品案件，經本院以88年度毒聲字第2754號裁定送觀察
    、勒戒後，認有繼續施用毒品之傾向，經本院以88年度毒聲
    字第3233號裁定令入戒治處所施以強制戒治、88年度毒聲字
    第6945號裁定停止戒治、88年度毒聲字第8803號裁定撤銷停
    止戒治，令入戒治處所施以強制戒治，而於89年10月21日強
    制戒治執行完畢，自臺灣屏東戒治所釋放，並由臺灣高雄地
    方法院檢察署檢察官於89年12月20日，以89年度戒毒偵字第
    1402號為不起訴處分確定。甲○○復於93年2 月間，因施用
    毒品案件，經本院於93年9 月21日，以93年度訴字第1013號
    判處有期徒刑1 年確定，並於93年11月26日入監執行中。
二、詎甲○○仍不知悔改，竟於強制戒治執行完畢釋放後5 年內
    ，復基於施用第一級毒品之概括犯意，連續自93年9 月30日
    起，至同年11月26日止，在其位於高雄縣燕巢鄉○○村○○
    路660 巷30弄5 號住處及住處後方之廟內，以將第一級毒品
    海洛因摻入香菸後，點燃香菸吸食霧氣之方式，或將第一級
    毒品海洛因置入注射針筒後，予以施打之方式，施用第一級
    毒品海洛因多次。嗣於93年10月23日18時5 分許，在高雄縣
    燕巢鄉○○村○○路70巷三坪宮前，為警查獲，並扣得第一
    級毒品海洛因1 包（淨重0.06公克，起訴書誤載為0.1 公克
    ）。再於同月11月26日11時30分許，在其上開住處，為警查
    獲，並扣得第一級毒品海洛因10包（合計淨重0.58公克）及
    甲○○所有供其施用毒品所用之注射針筒2 支。
三、案經高雄縣政府警察局岡山分局及仁武分局報請臺灣高雄地
    方法院檢察署檢察官偵查起訴。
    理  由
一、本件被告甲○○所犯係死刑、無期徒刑、最輕本刑為3 年以
    上有期徒刑以外之罪，其於準備程序中就被訴事實為有罪之
    陳述，經本院告知簡式審判程序之旨，並聽取公訴人及被告
    意見後，合議庭裁定由受命法官獨任進行簡式審判程序，合
    先敘明。
二、經查：
  (一)上揭犯罪事實，業據被告自承稱：伊自93年9 月29日或30日
    日起，連續多次施用第一級毒品海洛因等語不諱，而被告先
    後2 次為警查獲所採之尿液檢體，經送高雄醫學大學附設中
    和紀念醫院，以免疫學分析法（EIA）及 氣相層析質譜儀法
    （GC/MS）方 法檢驗結果，均呈嗎啡及可待因陽性反應，此
    有該醫院93年12月14日（報告編號：0000-000號）、94年1
    月11日（報告編號：9401-89 號）濫用藥物尿液檢驗報告共
    二份附卷可稽。而扣案之白色粉末1 包及10包，經送請法務
    部調查局鑑驗之結果，均係第一級毒品海洛因無訛，有該局
    調科壹字第220018569 號、調科壹字第220018966 號鑑定通
    知書二紙在卷可參，此外，復有被告所有供其施用第一級毒
    品所用之注射針筒2 支扣案足憑，被告連續施用第一級毒品
    海洛因之犯行，應堪認定。
  (二)被告前於88年間，因施用毒品案件，經本院以88年度毒聲字
    第2754號裁定送觀察、勒戒後，認有繼續施用毒品之傾向，
    經本院以88年度毒聲字第3233 號 裁定令入戒治處所施以強
    制戒治、88年度毒聲字第6945號裁定停止戒治、88年度毒聲
    字第8803號裁定撤銷停止戒治，令入戒治處所施以強制戒治
    ，而於89年10月21日強制戒治執行完畢，自臺灣屏東戒治所
    釋放，並由臺灣高雄地方法院檢察署檢察官於89年12月20日
    ，以89年度戒毒偵字第1402號為不起訴處分確定等情，有臺
    灣高等法院被告全國前案紀錄表、臺灣高雄地方法院檢察署
    刑案資料查註紀錄表、89年度戒毒偵字第1402號不起訴處分
    書各一份在卷可攷，是被告自93年9 月30日起，至同年11月
    26日止，連續施用第一級毒品之行為，既然係在89年12月20
    日強制戒治完畢，而自臺灣屏東戒治所釋放後，5 年內再犯
    毒品危害防制條例第10條第1 項之罪，應依毒品危害防制條
    例第23條第2項之規定，予以追訴、處罰。
三、核被告所為，係犯毒品危害防制條例第10條第1 項之施用第
    一級毒品罪。被告持有第一級毒品後進而施用，其持有之低
    度行為應為施用之高度行為所吸收，故不另論其持有毒品罪
    。而被告自93年9 月30日起，至同年11月26日止，先後多次
    施用第一級毒品之行為，時間緊接，犯罪構成要件相同，顯
    係基於概括之犯意反覆為之，為連續犯，應依刑法第56條之
    規定以一罪論處，並應依法加重其刑。又被告前於85年間，
    因違反肅清煙毒條例案件，經本院以86年度訴字第253 號，
    判處有期徒刑3 年1 月確定，於86年6 月16日入監執行，而
    於87年10月28日假釋出獄付保護管束，嗣因撤銷假釋，於89
    年1 月27日入監執行殘刑，並於91年4 月1 日縮短刑期執行
    完畢等情，亦有前開被告全國前案記錄表一紙在卷可佐，被
    告於有期徒刑執行完畢後，5 年內再犯本件有期徒刑以上之
    罪，為累犯，應依刑法第47條規定，加重其刑，被告同時有
    二種以上刑之加重事由，應依法遞加之。爰審酌被告前有違
    反肅清煙毒條例犯行，其於毒品危害防制條例施行後復因施
    用毒品，經勒戒、觀察及強制戒治，由檢察官為不起訴處分
    確定後，仍未戒絕毒品，再犯相同之罪，顯見其無戒毒悔改
    之意，有再入監矯治必要，並念其施用毒品乃自戕一己之身
    體健康，且犯後已坦承犯行，態度良好等一切情狀，量處如
    主文所示之刑。至於扣案之第一級毒品海洛因11包（1 包淨
    重0.06公克，另10包合計淨重0.58公克），應依毒品危害防
    制條例第18條第1 項規定宣告沒收銷燬之，而送鑑耗損之海
    洛因，既已滅失，自無庸再予宣告沒收銷燬之必要；而扣案
    之注射針筒2 支，為被告所有，且係供被告施用第一級毒品
    所用之物，業據被告供明在卷，是扣案之注射針筒2 支，爰
    依刑法第38條第1項第2款，均併宣告沒收之。
據上論斷，應依刑事訴訟法第273 條之1 第1 項、第299 條第1
項前段，毒品危害防制條例第10條第1 項、第18條第1 項，刑法
第11條、第56條、第47條、第38條第1 項第2 款，判決如主文。
本案經檢察官乙○○到庭執行職務。
中　　華　　民　　國　　94　　年　　4 　　月　　29　　日
                  刑事第十一庭  法　官  高增泓
以上正本證明與原本無異。
如不服本判決，應於送達後10日內，向本院提出上訴狀。
                                書記官  林慧芬
中　　華　　民　　國　　94　　年　　4 　　月　　29　　日
附錄本案論罪科刑法條全文：
毒品危害防制條例第10條
施用第1級毒品者，處6月以上5年以下有期徒刑。
施用第2級毒品者，處3年以下有期徒刑。
